【裁判字號】    92,訴,441
【裁判日期】    921231
【裁判案由】    違反槍砲彈藥刀械管制條例
【裁判全文】
臺灣嘉義地方法院刑事判決                          九十二年度訴字第四四一號
    公  訴  人  臺灣嘉義地方法院檢察署檢察官
    被      告  甲○○
    選任辯護人  王正明律師
                盧奇南律師
右列被告因違反槍砲彈藥刀械管制條例案件，經檢察官提起公訴（九十二年度偵字第
五０九二號），本院判決如左：
    主  文
甲○○未經許可寄藏手槍，處有期徒刑伍年肆月，併科罰金新臺幣拾萬元，罰金如易
服勞役，以參佰元折算壹日，扣案之美國ＳＭＩＴＨ＆ＷＥＳＳＯＮ廠製口徑九ｍｍ
制式半自動手槍壹枝（槍枝管制編號0000000000號），仿ＢＥＲＥＴＴＡ
廠半自動手槍製造之改造玩具手槍壹枝（槍枝管制編號0000000000號），
制式九ｍｍ子彈捌顆及改造子彈壹顆均沒收；又以加害生命、身體之事，恐嚇他人致
生危害於安全，處有期徒刑陸月；應執行有期徒刑伍年陸月，併科罰金新臺幣拾萬元
，罰金如易服勞役，以參佰元折算壹日，扣案之美國ＳＭＩＴＨ＆ＷＥＳＳＯＮ廠製
口徑九ｍｍ制式半自動手槍壹枝（槍枝管制編號0000000000號），仿ＢＥ
ＲＥＴＴＡ廠半自動手槍製造之改造玩具手槍壹枝（槍枝管制編號00000000
00號），制式九ｍｍ子彈捌顆及改造子彈壹顆均沒收。
    事  實
一、甲○○於民國八十七年六月間，在臺北市○○○路老樹咖啡廳內，收受賴華聰（
    已於九十一年二月二十日死亡）所交付，委其收藏具有殺傷力之美國ＳＭＩＴＨ
    ＆ＷＥＳＳＯＮ廠製口徑九ｍｍ制式半自動手槍一枝（槍枝管制編號00000
    00000號），仿ＢＥＲＥＴＴＡ廠半自動手槍製造之玩具手槍換裝土造金屬
    槍管，機械性能良好，可擊發適用子彈，具殺傷力之改造手槍一枝（槍枝管制編
    號0000000000），制式九ｍｍ子彈八顆及改造子彈二顆後，旋未經許
    可，寄藏於其位於台北縣永和市○○路之住處內，並自斯時起無故持有之。迨九
    十二年七月二十八日上午，受友人范承濤及周承先（均由檢察官另為不起訴處分
    ）之託，代為催討乙○○積欠許素女（由檢察官另為不起訴處分）之債務，即將
    上開槍、彈移置於其隨身攜帶之手提包內，與不知情之范承濤、周承先、許素女
    駕車南下，嗣同日下午一時三十分許，在嘉義縣布袋鎮貴舍里貴舍三九之二號乙
    ○○工作之養鵝廠內，甲○○於協商後因認乙○○無意償還債務，明知手槍足以
    加害生命、身體，竟於離去前，持其所攜帶之手槍朝向乙○○胸口比劃而施恐嚇
    ，致乙○○心生畏懼而危害其安全。迄同日下午二時三十分許，在嘉義縣太保市
    春珠里一六四之一六號前，經警據報後攔檢查獲，並扣得上開制式、改造手槍各
    一支、制式子彈八顆及土造子彈二顆（經試射一顆）。
二、案經嘉義縣警察局水上分局報請臺灣嘉義地方法院檢察署檢察官偵查起訴。
    理  由
一、右揭事實，業據被告甲○○坦承不諱（詳見本院九十二年十二月十八日審判筆錄
    ），核與被害人乙○○指述及證人張永和、張豐欣所證情節大致相符，復有前揭
    制式、改造手槍各一把及子彈十顆扣案可資佐憑。又上開扣案之槍、彈經送內政
    部警政署刑事警察局鑑驗結果，認（一）送鑑之制式手槍一支（槍枝管制編號0
    000000000號），係美國ＳＭＩＴＨ＆ＷＥＳＳＯＮ廠製五九四四型口
    徑九ｍｍ制式半自動手槍，機械性能良好，具殺傷力。（二）送鑑改造手槍一支
    （槍枝管制編號0000000000號），係以仿ＢＥＲＥＴＴＡ廠半自動手
    槍製造之玩具手槍換裝土造金屬槍管改造而成之改造手槍，機械性能良好，可擊
    發適用子彈，具殺傷力。（三）送鑑制式子彈八顆，係口徑九ｍｍ制式子彈，均
    具殺傷力。（四）送鑑改造子彈二顆，係土造子彈，採樣一顆試射，可擊發，具
    殺傷力等情，亦有該局九十二年九月二十二日刑鑑字第○九二○一四七六三二號
    槍彈鑑定書在卷可稽。被告自白與事實相符，足以採信，本件事證明確，被告犯
    行洵堪認定。
二、按寄藏係指受託寄存並為藏放，故寄藏之受人委託代為保管所為之持有，即為寄
    藏之當然結果（最高法院七十四年台上字第三四○○號判例意旨參照）。被告持
    有槍、彈之行為，既為寄藏行為之當然結果，自不另就被告持有槍、彈之行為予
    以論罪。核被告所為，係犯槍砲彈藥刀械管制條例第七條第四項之未經許可寄藏
    手槍罪、同條例第十一條第四項之未經許可寄藏可發射子彈具有殺傷力之槍枝罪
    、同條例第十二條第四項之未經許可寄藏子彈罪，及刑法第三百零五條之恐嚇危
    害安全罪。被告以一寄藏行為同時觸犯上開槍砲彈藥刀械管制條例第七條第四項
    之未經許可寄藏手槍罪、同條例第十一條第四項之未經許可寄藏可發射子彈具有
    殺傷力之槍枝罪、同條例第十二條第四項之未經許可寄藏子彈罪等三罪名，為想
    像競合犯，依刑法第五十五條前段之規定，從一重之槍砲彈藥刀械管制條例第七
    條第四項未經許可寄藏手槍罪論處。又其無故寄藏手槍與恐嚇危害安全二罪間，
    犯意個別，行為互殊，應予分論併罰。爰審酌被告之生活狀況、智識程度、犯罪
    之動機、目的、犯罪時所受之刺激、手段、其寄藏槍彈對社會治安危害甚鉅及犯
    罪後坦承犯行，態度尚佳等一切情狀，量處如主文所示之刑，罰金部分並諭知易
    服勞役之折算標準，以示懲儆。扣案之美國ＳＭＩＴＨ＆ＷＥＳＳＯＮ廠製口徑
    九ｍｍ制式半自動手槍一枝（槍枝管制編號0000000000號），仿ＢＥ
    ＲＥＴＴＡ廠半自動手槍製造之改造玩具手槍一枝（槍枝管制編號000000
    0000號），制式九ｍｍ子彈八顆及改造子彈一顆（原扣案二顆，驗餘一顆）
    ，均為違禁物，應依刑法第三十八條第一項第一款規定宣告沒收之。
據上論斷，應依刑事訴訟法第二百九十九條第一項前段，槍砲彈藥刀械管制條例第七
條第四項、第十一條第四項、第十二條第四項，刑法第十一條、第三百零五條、第五
十五條、第五十一條第五款、第四十二條第二項、第三十八條第一項第一款，罰金罰
鍰提高標準條例第一條，判決如主文。
本案經檢察官古富祺到庭執行職務
中    華    民    國      九十二      年    十二      月      三十一    日
                          臺灣嘉義地方法院刑事第一庭
                              審判長法  官  夏  金  郎
                                    法  官  盧  鳳  田
                                    法  官  陳  俞  婷
右正本證明與原本無異。
如不服本判決，應於判決送達後十日內向本院提出上訴狀( 應附繕本 )。告訴人或被
害人如對於本判決不服者，應具備理由請求檢察官上訴，其上訴期間之計算係以檢察
官收受判決正本之日期為準。
中    華    民    國      九十三      年    一        月      六        日
                                    書記官  李  彩  娥
附錄法條
槍砲彈藥刀械管制條例第七條
未經許可，製造、販賣或運輸火砲、肩射武器、機關槍、衝鋒槍、卡柄槍
、自動步槍、普通步槍、馬槍、手槍或各類砲彈、炸彈、爆裂物者，處死
刑、無期徒刑或七年以上有期徒刑；處徒刑者，併科新台幣三千萬元以下
罰金。
未經許可，轉讓、出租或出借前項所列槍砲、彈藥者，處無期徒刑或五年
以上有期徒刑，併科新台幣一千萬元以下罰金。
意圖供自己或他人犯罪之用，而犯前二項之罪者，處死刑或無期徒刑；處
徒刑者，併科新台幣五千萬元以下罰金。
未經許可，持有、寄藏或意圖販賣而陳列第一項所列槍砲、彈藥者，處五
年以上有期徒刑，併科新台幣一千萬元以下罰金。
第一項至第三項之未遂犯罰之。
槍砲彈藥刀械管制條例第十一條
未經許可，製造、販賣或運輸第四條第一項第一款所稱其他可發射金屬或
子彈具有殺傷力之各式槍砲者，處五年以上有期徒刑，併科新臺幣一千萬
元以下罰金。
未經許可，轉讓、出租或出借前項所列槍砲者，處三年以上十年以下有期
徒刑，併科新臺幣七百萬元以下罰金。
意圖供自己或他人犯罪之用，而犯前二項之罪者，處無期徒刑或七年以上
有期徒刑，併科新臺幣一千萬元以下罰金。
未經許可，持有、寄藏或意圖販賣而陳列第一項所列槍砲者，處一年以上
七年以下有期徒刑，併科新臺幣七百萬元以下罰金。
第一項至第三項之未遂犯罰之。
槍砲彈藥刀械管制條例第十二條
未經許可，製造、販賣或運輸子彈者，處一年以上七年以下有期徒刑，併
科新台幣五百萬元以下罰金。
未經許可，轉讓、出租或出借子彈者，處六月以上五年以下有期徒刑，併
科新台幣三百萬元以下罰金。
意圖供自己或他人犯罪之用，而犯前二項之罪者，處三年以上十年以下有
期徒刑，併科新台幣七百萬元以下罰金。
未經許可，持有、寄藏或意圖販賣而陳列子彈者，處五年以下有期徒刑，
併科新台幣三百萬元以下罰金。
第一項至第三項之未遂犯罰之。


司法院資訊處製作；財團法人民間司法改革基金會備份。
